臺灣高雄地方法院刑事判決　　　　　　　　　　　　九十一年度易字第一二五號
　　公　訴　人　臺灣高雄地方法院檢察署檢察官
　　被　　　告　丁○○
右列被告因竊盜案件，經檢察官提起公訴（民國九十年度偵字第三五七二、五二九三
號），本院判決如左：
    主  文
丁○○連續竊盜，累犯，處有期徒刑拾月。
    事  實
一、丁○○於民國（下同）八十二、八十四年，因犯竊盜罪，經各處有期徒刑一年六
    月及三月，於八十六年四月十日接續執行完畢，復於八十六、八十七年，因犯竊
    盜罪，經各處有期徒刑五月及七月，各於八十八年一月十一日（及九十年七月六
    日）執行完畢。竟不知悔改，基於意圖為自己不法之所有之概括犯意，連續於（
    一）、八十八年四月十七日下午十一時三十分許，在台中縣大甲鎮鎮瀾宮內，趁
    廟會活動人潮洶湧之際擠入人群，分別竊取丙○○、甲○○及不詳姓名之人所有
    之現款新台幣（下同）各四千九百元、一千元、四萬一千元。（二）八十九年十
    二月十八日上午九時許，在高雄縣長庚醫院醫學大樓電梯內，扒竊乙○○褲袋內
    之塑膠包裹一個，內有乙○○身分證影本四張、重機車駕照影本五張、殘障手冊
    影本四張、重機車行照影本三張、妻林黃晚基身分證影本一張、殘障手冊影本二
    張。得手後經丙○○及長庚醫院警衛分別當場發現而查獲。
二、案經臺中縣警察局大甲分局移送臺灣臺中地方法院檢察署檢察官簽請臺灣高等法
    院檢察署核轉臺灣高雄地方法院檢察署偵查及經高雄縣警察局仁武分局移送臺灣
    高雄地方法院檢察署檢察官偵查合併起訴。
    理  由
一、右揭事實（一）中，被告丁○○分別竊取丙○○、甲○○所有之現款各四千九百
    元、一千元及右揭事實（二），業據被告丁○○於警訊時及偵審中供認不諱，核
    與被害人丙○○、甲○○、乙○○指述情節相符，並有贓物領據三紙附卷可稽，
    被告此部分犯行，罪証明確，洵堪認定。另訊據被告丁○○矢口否認有右揭事實
    （一）中竊取不詳姓名之人所有之現款四萬一千元之犯行，辯稱該款是我平日工
    作所得之存款，該日我攜帶該款去台北榮總看病云云，惟查，上開事實業據被告
    丁○○於警訊時供認不諱，於審理中亦稱於警訊未遭刑求，次查，觀被告丁○○
    有竊盜前科多次，其稱平日有工作，孰能置信？況其亦未能舉證以實其說，且於
    八十八年四月十八日臺灣臺中地方法院檢察署檢察官偵訊中供認因中風沒有工作
    才連續竊取丙○○、甲○○所有之現款等語；且其不將巨款存放家中，竟攜帶該
    款千里迢迢北上看病，不畏遺失，顯與常情有違，況其又稱係因腳部退化才去台
    北榮總看病，該日只有抽血，未付醫藥費云云；又其身上既已攜帶己有巨款，應
    已足花用，何須趁廟會活動人潮洶湧之際擠入人群，分別竊取丙○○、甲○○所
    有之區區現款各四千九百元、一千元？且身懷巨款擠入洶湧之人群中，不畏遺失
    或被竊，亦與常情有違，是其所辯有違經驗法則，不足採信，罪証明確，被告此
    部分之犯行亦堪以認定。
二、核被告所為，係犯刑法第三百二十條第一項之竊盜罪。又被告所為數行為，時間
    緊接，所犯罪名相同，顯係出於概括之犯意為之，為連續犯，爰依刑法第五十六
    條之規定以一罪論，並加重其刑。被告曾受上述有期徒刑之前科執行完畢，有其
    前科資料查註紀錄表可稽，其於五年以內再犯有期徒刑以上之本罪，應依累犯規
    定加重其刑，且依法遞加之。爰審酌被告犯罪之動機、手段，及其品性（有竊盜
    前科多次）、智識程度、犯罪所生之損害，年紀已大，及犯罪後態度等一切情狀
    ，酌情量處如主文所示之刑。檢察官請求從重量處有期徒刑三年，尚有未洽。
據上論斷，應依刑事訴訟法第二百九十九條第一項前段，刑法第三百二十條第一項、
第五十六條、第四十七條，罰金罰鍰提高標準條例第一條前段，判決如主文。
中      華      民      國      九十一      年    七    月    二十六    日
                                臺灣高雄地方法院刑事庭
                                    法  官  陳  顯  榮
右為正本，係照原本作成，證明與原本無異。
如不服本判決，應於送達後十日內，向本院提出上訴狀。
                                    書記官  鍾  淑  美
中      華      民      國       九十一     年    七    月    二十六    日
附錄本判決論罪之法條：
刑法第三百二十條第一項
意圖為自己不法之所有或第三人不法之所有，而竊取他人之動產者，為竊盜罪，
處五年以下有期徒刑、拘役或五百元以下罰金。
